【裁判字號】    92,親,13
【裁判日期】    920325
【裁判案由】    否認子女
【裁判全文】
臺灣台中地方法院民事判決  九十二年度親字第一三號
    原      告    乙○○
    被      告    甲○○
    兼  右一人    丙○○
    法定代理人
右當事人間否認子女事件，本院判決如左：
    主      文
確認被告甲○○（女、民國○○○年○月○○日生）非原告之婚生子女。
訴訟費用由被告負擔。
    事      實
甲、原告方面：
一、聲明：求為判決如主文所示。
二、陳述：原告與被告丙○○於民國（下同）八十五年十月二十七日結婚，嗣因兩造
    個性不合，感情不睦，於八十六年八月三日被告丙○○即離家分居在外，而未再
    與原告共同生活，斯時起原告即未曾與被告丙○○同居。然於上開期間，被告丙
    ○○在外結交男友，且於八十九年及九十年間自訴外人林新源受胎，並分別於九
    十年三月九日產下訴外人江怡成（另訴確認親子關係不存在、九十二家訴字第五
    十五號）、九十一年五月十一日產下甲○○（國民身分證統一編號：Ｚ0000
    00000號）即被告之女嬰，且於戶籍資料上登記原告為被告甲○○父親。因
    被告甲○○出生日回溯第一百八十一日起至第三百零二日止（受胎期間），原告
    與被告丙○○有婚姻關係，且現仍存有婚姻關係，致被告甲○○受法律推定為原
    告之婚生子女，惟原告與被告丙○○分居後，被告丙○○始生下被告甲○○，但
    被告甲○○實非被告丙○○自原告受胎所生，爰依民法第一千零六十三條之規定
    提起本件訴訟。
三、證據：提出戶籍謄本二份，及行政院國軍退除役官兵輔導委員會台中榮民總醫院
    血親鑑定報告書各四份為證。
乙、被告聲明及陳述：對原告所提出之行政院國軍退除役官兵輔導委員會台中榮民總
    醫院血親鑑定報告，並無意見。另稱被告甲○○確非自原告受胎所生，孩子之生
    父確實為訴外人林新源。然於八十六年間，因不堪原告之施暴而離家，始與他人
    同居在外。
      理      由
一、按分別提起之數宗訴訟，法院得命合併辯論，民事訴訟法第二百零五條第一項定
    有明文。本件原告另對江怡成（法定代理人丙○○），另起訴請求確認親子關係
    不存在（本院九十二年度家訴字第五五號），依前揭法條規定，本院得命為合併
    辯論，合先敘明。
二、本件原告主張其與被告丙○○係夫妻，惟於八十六年八月三日，被告丙○○即離
    家，而分居在外，惟於婚姻關係存續中，原告自訴外人林新源受胎生有一子即被
    告甲○○之事實，業據原告提出戶籍謄本一份及行政院國軍退除役官兵輔導委員
    會台中榮民總醫院血親鑑定報告書二紙為證，亦經被告丙○○供承無訛，此外被
    告丙○○於八十六年八月間即與原告分居，而與他人同居在外乙情，復據證人即
    被告丙○○父親徐永祈到庭證述無訛。再者被告甲○○非被告丙○○自原告受胎
    所生乙節，有原告所提出之行政院國軍退除役官兵輔導委員會台中榮民總醫院九
    十一年十二月九日編號中榮免 0000000000A-2血親鑑定報告一紙為證；另徵諸原
    告所提出之同上醫院之血親鑑定報告書記載：「‧‧‧根據以上結果分析，可以
    證明甲○○與林新源之親子關係，累計親子關係指數為 185907.99；親子關係概
    率為99.99946%」等情，此有該醫院九十一年十二月九日編號中榮免0000000000A-4
    號親子鑑定報告一紙在卷可稽，更何況原告與被告丙○○自八十六年八月三日起
    即分居，綜上，參酌現代生物科學發達，醫學技術進步，以ＤＮＡ基因圖譜定序
    鑑定檢驗方法鑑定子女之血統來源之精確度已達百分之九十九點八，復按此段期
    間內原告即未與被告丙○○有同居之事實，客觀上，被告甲○○顯然不可能原告
    自被告丙○○受胎所生。是衡之以上事證，原告主張被告甲○○非其與被告丙○
    ○受胎所生，應堪採信。
三、按從子女出生日回溯第一百八十一日起至第三百零二日止，為受胎期間；妻之受
    胎，係在婚姻關係存續中者，推定其所生子女為婚生子女。前項推定，如夫妻之
    一方能證明妻非自夫受胎者，得提起否認之訴。但應於知悉子女出生之日起，一
    年內為之，民法第一千零六十二條第一項、第一千零六十三條定有明文。上開民
    法之規定，即屬婚生推定之規定，欲否認婚生推定者，僅得由夫妻之一方依民法
    第一千零六十三條第二項之規定提起否認子女之訴，在夫妻之一方提起否認子女
    之訴得有勝訴之確定判決前，無論何人皆不得為反於婚生推定之主張（最高法院
    七十五年度台上字第二０七一號判例參照）。經查，被告甲○○之受胎期間，既
    在原告與被告丙○○婚姻關係存續中，則依法自應推定被告甲○○為原告與被告
    丙○○之婚生子女，然被告甲○○既非原告與被告丙○○受胎所生，則原告於知
    悉該子女出生之日起一年內即九十一年十月十六日，提起本訴，有起訴狀在卷可
    憑，核未逾一年之法定期間，職是，原告提起本件否認子女之訴，依前揭法律規
    定，為有理由，應予准許。
四、據上論結，本件原告之訴為有理由，依民事訴訟法第三百八十五條第一項前段、
    第七十八條、第八十五條第一項前段條判決如主文。
中      華      民      國    九十二    年      三      月    二十五    日
                        臺灣臺中地方法院家事法庭
                            法     官   楊  熾  光
右正本證明與原本無異
如不服本判決，應於送達後廿日內，向本院提出上訴狀並表明上訴理由，如於本判決
宣示後送達前提起上訴者，應於判決送達後廿日內補提上訴理由書（須附繕本）。
中      華      民      國    九十二    年      三      月    二十五    日
                            法院書記官  何  俞  瑩


司法院資訊處製作；財團法人民間司法改革基金會備份。
